【裁判字號】    99,上訴,1940
【裁判日期】    990727
【裁判案由】    毒品危害防制條例
【裁判全文】
臺灣高等法院刑事判決                99年度上訴字第1940號
上  訴  人
即  被  告  甲○○
            丙○○
上二人共同
指定辯護人  義務辯護吳茂榕律師
上列上訴人因違反毒品危害防制條例案件，不服臺灣臺北地方法
院99年度重訴字第3號，中華民國99年4月28日第一審判決（起訴
案號：臺灣臺北地方法院檢察署98年度偵字第24611 號、99年度
毒偵字第288、309、344號），提起上訴，本院判決如下：
    主  文
上訴駁回。
    事  實
一、甲○○（綽號「阿同」、「阿泉」、「阿國」）前於民國95
    年間因施用第二級毒品案件，經臺灣板橋地方法院（下稱板
    橋地院）以95年度易字第1537號判處有期徒刑二月確定，於
    95年11月22日易科罰金執行完畢；又於96年間因施用第二級
    毒品案件，經該院以96年度簡字第8114號判處有期徒刑五月
    確定，於98年4 月27日易科罰金執行完畢（為累犯）。復於
    98年5 月間因施用第二級毒品案件，甫經該院於98年9月9日
    以98年度簡字第7025號判處有期徒刑五月在案（嗣於98年11
    月11日確定，此部分尚不構成累犯）。
二、甲○○與陳逸雋（綽號「娃娃」、「阿平」、「董仔」）均
    明知甲基安非他命係毒品危害防制條例所列管之第二級毒品
    ，不得非法製造，竟共同基於製造甲基安非他命之犯意聯絡
    ，約定由陳逸雋提供製造甲基安非他命之原料麻黃（俗稱麻
    黃素）、出資作為購入製毒試劑、器具及相關設備之用暨提
    供製毒場所，由甲○○利用其所習得之製毒技術，共同製造
    甲基安非他命，並言明製成甲基安非他命後，交由陳逸雋販
    賣，所得財物扣除成本後，如有獲利，由二人均分。謀議既
    定，陳逸雋隨即提供其臺北縣三重市○○○路60巷3號5樓頂
    加蓋房屋（即六樓）租住處，作為其與甲○○製造甲基安非
    他命之場所。而丙○○（綽號「阿肥」、「小胖」、「胖仔
    」）初不知甲○○、陳逸雋共謀製造甲基安非他命之事，乃
    受甲○○之託，於98年10月初某日，前往臺北縣板橋市○○
    街「ＫＩＳＳ租車行」，承租車號4112—ＱＬ號白色小客車
    ，供甲○○使用，直至98年10 月6日下午5、6時許，因甲○○央請丙○○駕車搭載其前往新店灌充氫氣，丙○○始悉甲○○欲製造甲基安非他命，竟仍基於幫助製造甲基安非他命
    之犯意，除依甲○○指示駕駛上開白色小客車，搭載攜有氦
    氣瓶之甲○○至臺北縣新店市○○路九號，灌充製造甲基安
    非他命氫化階段（即中段、第二階段）所需之氫氣外，並續
    租該車供甲○○使用，復承甲○○之命，於98年10 月9日晚
    間7、8時許，換租車號4857—ＭＮ號黑色小客車，而於甲○○、陳逸雋製造甲基安非他命期間，承租上開小客車供甲○○、陳逸雋使用，其間復於不詳時間駕車搭載甲○○、陳逸
    雋攜可供製造甲基安非他命使用之騎馬機及不詳器具一批，
    返回上址三重租住處藏置。甲○○另利用陳逸雋提供之資金
    ，購入各式製毒試劑、器具及相關設備。陳逸雋則於98年10
    月11日凌晨2、3時許，在上址三重租住處交付數量不詳之原
    料麻黃與甲○○，由甲○○於翌日（即98年10月12日）晚間
    8、9時許，駕駛上開黑色小客車，載運該等原料麻黃及製造
    甲基安非他命鹵化階段（即前段、第一階段）所需之試劑、
    器具及相關設備，至其不知情之姑丈洪吉甫在桃園縣大園鄉
    許厝港56號開設之工廠外空地，將麻黃以氯仿浸溶後，加入
    亞硫醯二氯，經攪拌後，再利用乙醚、丙酮等溶劑溶洗、過
    濾、風乾後製成氯假麻黃素（即鹵化階段）；續於98年10月
    13日上午某時駕駛上開黑色小客車，將該等氯假麻黃素攜回
    上址三重屋內，加入氯化鈀、硫酸鋇等催化劑、醋酸、醋酸
    鈉等緩衝劑及水，置入金屬密封瓶（俗稱「可樂瓶」）內，
    再灌入氫氣後，利用騎馬機加以搖晃，使之進行氫化反應後
    過濾製成鹵水（俗稱「黑水」），並添加氫氧化鈉以控制酸
    鹼值（即氫化階段）；再由陳逸雋於98年10月14日以其不知
    情之胞弟陳逸傑之名義，承租臺北縣新莊市○○街5號16 樓
    之1樓頂加蓋房屋（即17 樓），作為其與甲○○製造甲基安
    非他命純化階段（即後段、第三階段）之場所；甲○○隨即
    於翌日（即98年10月15日）晚間某時，駕駛上開黑色小客車
    ，將鹵水移置上址新莊屋內，以電鍋加熱熬煮，並添入鹽酸
    、氯化鈉（俗稱食鹽）後，於98年10 月16日上午8時許置於
    冰箱內低溫冷藏，靜待結晶（即純化階段），因而製成含有
    甲基安非他命成分之晶體一瓶（即如附表一編號3 所示）及
    尚未結晶之液體四瓶（即如附表一編號1、2、4、5所示）。
三、丙○○前於97年間因施用第一級毒品及第二級毒品案件，經
    板橋地院以97年度毒聲字第2220號裁定送觀察、勒戒後，認
    有繼續施用毒品之傾向，經該院以98年度毒聲字第31號裁定
    令入戒治處所施以強制戒治，嗣戒治六個月以上，而無繼續
    戒治之必要，於98年9 月21日停止戒治經釋放後，由臺灣板
    橋地方法院檢察署檢察官於98年10 月5日以98年度戒毒偵字
    第708 號為不起訴處分確定。猶不知悔改，竟又基於施用第
    二級毒品之犯意，於98年10月17日某時，在其臺北縣板橋市
    ○○○街80巷1弄18之3號住處，施用第二級毒品甲基安非他
    命一次。
四、嗣為警於98年10月17日晚間10時50分許，在臺北縣新莊市○○街5號前查獲甲○○，並先後於同日晚間10 時55分許、翌
    日（即98年10 月18日）上午11時30分許、下午1時40分許、
    下午2時50 分許，在臺北縣新莊市○○街5號16樓之1樓頂加
    蓋房屋內、臺北縣三重市○○○路60巷3號5樓頂加蓋房屋內
    、桃園縣大園鄉許厝港56號、臺北縣新店市○○路48巷9弄4
    號3樓甲○○住處分別扣得如附表一至三所示之物。
五、案經海岸巡防署南部地區巡防局報請臺灣臺北地方法院檢察
    署檢察官偵查起訴。
    理  由
甲、程序方面：
一、按通訊監察錄音之譯文，僅屬依據監聽錄音結果予以翻譯之
    文字，固具文書證據之外觀，但實際上仍應認監聽所得之錄
    音帶，始屬調查犯罪所得之證物，乃刑事訴訟法第165條之1
    第2 項所稱之證物，如其蒐證程式合法，並經合法調查，自
    具證據能力。因此檢察官如提出通訊監察錄音之譯文為其證
    據方法，實乃以其監聽所得之錄音帶，為調查犯罪所得之證
    物，法院自應依刑事訴訟法第165條之1所列之方法調查，以
    判斷該錄音帶是否與通訊監察錄音之譯文相符。至通訊監察
    錄音譯文，雖多為偵查犯罪機關單方面製作，然法院於審判
    期日提示錄音譯文供當事人辨認、表示意見並為辯論者，無
    非便宜行事，屬事實審法院調查證據程式事項，故若錄音譯
    文於審判期日經合法調查，而被告或訴訟關係人對其真實性
    並無爭執，自具證據適格（最高法院95年度臺上字第295 號
    、94年度臺上字第1665號、臺灣高等法院臺南分院98年度上
    訴字第823 號判決意旨參照）。本案對上訴人即被告甲○○
    、丙○○等人所持用之電話實施通訊監察，乃經法院依法核
    發通訊監察書所為，並無違法監聽情事，警察機關依實施通
    訊監察所得之錄音而製作之譯文，既於審判期日經合法調查
    ，公訴人、被告甲○○、丙○○及其等之辯護人均無異議，
    自有證據能力。
二、再如附表一至四所示之物，既均係經合法搜索、扣押而取得
    ，此有本院核發之搜索票、警察機關製作之搜索扣押筆錄、
    扣押物品目錄表等件附卷可稽，自皆具證據能力。
三、又證人陳逸傑於偵查中向檢察官所為之證述，業經具結，復
    無證據足認檢察官有違法取供或證人陳逸傑有非出於自由意
    志而為陳述之情事，則證人陳逸傑於偵查中向檢察官所為之
    證述，既無顯不可信之情況，揆諸刑事訴訟法第159條之1第
    2項規定，亦得作為證據。
四、另按被告以外之人於審判外之陳述，雖不符刑事訴訟法第15
    9 條之規定，而經當事人於審判程序同意作為證據，法院審
    酌該言詞陳述或書面陳述作成時之情況，認為適當者，亦得
    為證據；當事人、代理人或辯護人於法院調查證據時，知有
    該項不得為證據之情形，而未於言詞辯論終結前聲明異議者
    ，視為有前項之同意，同法第159條之5定有明文。本案據以
    認定被告甲○○及丙○○犯罪之證據，其中屬於傳聞證據部
    分，公訴人、被告甲○○、丙○○及其等之辯護人在本院審
    理時均未爭執其證據能力，復經本院審酌認無違法或不當之
    情況，揆諸前開規定，應認有證據能力。
乙、實體方面：
一、關於被告甲○○與陳逸雋共同製造甲基安非他命部分：
  一被告甲○○如何與陳逸雋共謀製造甲基安非他命，而由陳逸
    雋提供製毒原料麻黃，並出資作為購入製毒試劑、器具及相
    關設備之用，暨提供上址三重、新莊房屋作為製毒場所，由
    被告甲○○利用其製毒技能，於前揭時、地歷經「鹵化」、
    「氫化」、「純化」等三階段流程，製成甲基安非他命等情
    ，業據被告甲○○於偵查中、原審及本院審理時自白不諱外
    ，並有證人即陳逸雋之胞弟陳逸傑於偵查中之證述（見2461
    1號偵卷二第15至17 頁）、被告甲○○所使用之行動電話通
    訊監察譯文（見98年度聲搜字第1330號卷第52至54頁、第57
    至60頁、第62頁）、警員跟監蒐證照片（見24611號偵卷一
    第205至212頁）、臺北縣三重市○○○路60巷口監視器攝得
    影像翻拍照片（見24611號偵卷一第213頁）、臺北縣新莊市
    ○○街五號大樓監視器攝得影像翻拍照片（見24611 號偵卷
    一第215至216頁）、陳逸雋提供被告甲○○之製毒場所臺北
    縣新莊市○○街5號16樓之1樓頂加蓋房屋之租賃契約書及現
    場勘查採證照片（見24611號偵卷一第53至56頁、第134至20
    4頁，24611號偵卷二第125至161頁）附卷可稽，暨如附表一
    、二、三所示之物扣案可證。
  二而其中於上址新莊房屋之冰箱內扣得如附表一所示之「疑似
    安非他命半成品」五瓶，經鑑定結果，其中雖僅編號3 呈晶
    體狀態，其餘四瓶則呈液態，惟該等晶體及液體確均含有甲
    基安非他命成分（重量、純度、驗前純質淨重均詳如附表一
    所示）；至附表二所示之器具或設備內餘留之微量白色殘渣
    ，經以有機溶劑洗滌後，取其洗滌液鑑定結果，分別檢出甲
    基安非他命或毒品先驅原料「假麻黃」（屬第四級毒品）
    等成分；附表三編號32、33所示之藥錠，則均含有假麻黃
    成分；另附表三編號 6、11、12、13、14、15、16、21、22
    、23所示之物，經鑑定結果，分別為氯化鈉（俗稱食鹽）、
    亞硫醯二氯、醋酸、醋酸鈉、硫酸鋇、氯化鈀、鹽酸、二氯
    甲烷、乙醚、丙酮等化學試劑，此有內政部警政署刑事警察
    局98年12 月4日刑鑑字第0980147379號鑑定書在卷可憑（見
    24611號偵卷二第95至98頁）。
  三又甲基安非他命之製造階段有三：(一)前段（即鹵化階段，基
    本上係麻黃素與氯化亞硫醯反應）製造流程略為：將原料麻
    黃（俗稱麻黃素）經氯仿浸溶後，加入亞硫醯二氯置入攪拌
    器內攪拌，再經乙醚、丙酮等溶劑溶洗、過濾、風乾後製成
    氯假麻黃素；(二)中段（即氫化階段，主要係加入氯化鈀、硫
    酸鋇、鎳或其他化學試劑或白金等催化劑）製造流程略為：
    將氯假麻黃素加入催化劑（氯化鈀、硫酸鋇等）與緩衝劑（
    醋酸鈉或醋酸）置入氫氣壓力鋼瓶內，再通入氫氣進行氫化
    反應，經燒瓶、漏斗等器具過濾製成鹵水（俗稱黑水或黑油
    ）；(三)後段（即純化階段，意在產生結晶體物）製造流程略
    為：將鹵水置入鍋內加熱熬煮，放入鹽酸、食鹽後，置於冰
    箱低溫冷凍，再經脫水、烘乾製成結晶成品。而本案既於鹵
    化階段製毒場所（桃園縣大園鄉許厝港56號）、氫化階段製
    毒場所（臺北縣三重市○○○路60巷3號5樓頂加蓋房屋）、
    純化階段製毒場所（臺北縣新莊市○○街5號16樓之1樓頂加
    蓋房屋）及被告甲○○在臺北縣新店市○○路48巷9 弄4號3
    樓住處，查獲含有毒品先驅原料假麻黃（可作為鹵化反應
    起始物）成分之藥錠，及關鍵鹵化試劑亞硫醯二氯暨相關試
    劑二氯甲烷、乙醚、丙酮等、氫化階段所需之催化劑氯化鈀
    、硫酸鋇及緩衝劑醋酸、醋酸鈉等、純化階段所需之氯化鈉
    及鹽酸等試劑，且扣案之部分器具或設備均有假麻黃或氫
    化產物甲基安非他命成分殘留其上，復於前開純化階段製毒
    場所之冰箱內扣得甲基安非他命晶體一瓶及尚未結晶之液態
    甲基安非他命四瓶，足認被告甲○○與陳逸雋確有以麻黃等
    物為原料，利用如附表二、三所示之試劑、器具及設備等物
    ，經化學製造過程，製成如附表一編號1、2、4、5所示之液
    態甲基安非他命四瓶，並進而純化製成如附表一編號3 所示
    之甲基安非他命結晶體物一瓶無訛，此亦有卷附內政部警政
    署99年1月12日警署刑偵字第1980187218號函足參（見24611
    號偵卷二第115至116頁）。
  四再按毒品危害防制條例之制定，旨在防制毒品危害，維護國
    民身心健康，對於具有成癮性、濫用性及對社會危害性之麻
    醉藥品與其製劑及影響精神物質與其製品，予以管制，並區
    分其等級及品項，就製造、運輸、販賣、意圖販賣而持有、
    轉讓、施用、持有，乃至非法使人施用及引誘他人施用各級
    毒品之行為，分別明定其處罰。甲基安非他命為毒品危害防
    制條例第2條第2 項第2款所定之第二級毒品，係以鹽酸麻黃
    素、麻黃素或麻黃為原料，先經鹵化反應程序製成氯假麻
    黃素，再經氫化反應程序而產生含有甲基安非他命成分之鹵
    水（液態甲基安非他命），最後經純化結晶步驟，將生成之
    結晶物脫水風乾，而得高純度之固態甲基安非他命。故就製
    造過程而言，氫化反應程序所產生之鹵水，已含有甲基安非
    他命之成分，即屬化學反應之製成品，應認已製造既遂。至
    純化結晶步驟，僅係去其雜質並使之固化為結晶體，以提高
    純度及方便施用；如謂須俟完成純化結晶步驟始為既遂，不
    但與甲基安非他命製造結果所呈現之化學反應狀態不合，抑
    且不足以遏阻毒品之擴散，達到刑罰之一般預防功能，當非
    毒品危害防制條例之立法本旨（最高法院94年度臺上字第61
    96號、97年度臺上字第2776號、99年度臺上字第1640號判決
    意旨參照）。扣案如附表一所示之物，既均含有甲基安非他
    命成分（其中編號3 為固態結晶體，其餘為液態），足認被
    告甲○○製造甲基安非他命行為已達既遂程度。被告甲○○
    之辯護人所辯扣案之液態甲基安非他命，疑似半成品，應屬
    未遂云云，顯有誤解，自不足採。
  五綜上所述，被告甲○○之自白核與事實相符，此部分事證明
    確，被告甲○○犯行堪以認定。
二、關於被告丙○○幫助製造甲基安非他命部分：
    訊據被告丙○○固不否認其有受被告甲○○之託承租上開小
    客車等情，亦坦承其曾駕車搭載被告甲○○前往新店灌充氫
    氣，及搭載攜有騎馬機等器具之被告甲○○、陳逸雋返回三
    重租住處等事實，惟矢口否認有何幫助製造毒品犯行，並辯
    稱：因被告甲○○無駕照，故委託伊租車、搭載其前往新店
    灌充氫氣、載運騎馬機，伊當時並不知被告甲○○、陳逸雋
    在製毒，直至98年10月11日凌晨，乙○○委託伊前往上址三
    重房屋向陳逸雋拿取安非他命，然被告甲○○竟先以電話詢
    問陳逸雋，經陳逸雋同意，伊方得進入屋內，且伊入內後，
    又見房間內放置大批類似作實驗使用之桶子等物，覺得怪怪
    的，此時才大約知道被告甲○○等人在製毒云云。然查：
  一被告丙○○受被告甲○○之託，先於98年10月初某日，前往
    臺北縣板橋市○○街「ＫＩＳＳ租車行」，承租車號4112—
    ＱＬ號白色小客車，供被告甲○○使用，嗣又應被告甲○○
    之請，於98年10 月9日晚間7、8時許，換租車號4857—ＭＮ
    號黑色小客車，供被告甲○○使用至為警查獲時止，此除據
    被告丙○○供承不諱外，並經被告甲○○於原審審理時證述
    屬實（見原審卷第159 頁），且有警員跟監蒐證照片在卷可
    憑（見24611號偵卷一第212頁），而被告丙○○租車期間，
    除於98年10 月6日下午5、6時許，應被告甲○○之請，駕駛
    上開白色小客車搭載攜有氦氣瓶之被告甲○○至臺北縣新店
    市○○路9 號灌充氫氣外，並曾駕駛租賃車搭載被告甲○○
    、陳逸雋攜騎馬機及器具一批返回上址三重租住處，此亦據
    被告甲○○於偵查及原審審理時供證明確（見24611 號偵卷
    一第246頁、原審卷第159頁反面），並為被告丙○○所不否
    認（見24611號偵卷一第251頁）。
  二又氫氣除特殊專業（例如科學實驗等）或事業（例如氣球製
    造販賣業）用途外，尚非一般普遍常見或需用之氣體，而被
    告丙○○自承：伊於前往新店灌充氫氣途中，曾詢問被告甲○○在做何事，但被告甲○○回以「不要問」等語，以伊之
    智識程度，僅能想出一個氫氣之用途即灌氣球，然被告甲○○並非從事氣球相關行業等情（見原審卷第164頁、24611號
    偵卷二第33頁），被告甲○○灌充氫氣，行事既隱密違常，
    足見被告丙○○就其目的及用途，應已有所疑，尤以被告丙○○供承：被告甲○○有在玩毒品（見原審98年度聲羈字第
    387號卷第30 頁），被告乙○○於原審訊問時亦供稱：「丙○○介紹他（即被告甲○○）給我認識，說甲○○會製造第
    二級毒品，我以為他在開玩笑，我認識阿同（即被告甲○○
    ）才十幾天……」、「（你有無問丙○○如何得知？）我以
    為是開玩笑，我問他怎麼知道，丙○○的回答不知道是說甲○○以前在做，還是說他正在做也在跑路，我不敢肯定」等
    語明確（見原審98年度聲羈字第387 號卷第27至28頁），至
    證人乙○○於本院審理時證稱：被告丙○○介紹伊認識被告
    甲○○時，沒有說被告甲○○是做什麼云云，顯屬事後迴護
    被告丙○○之飾詞，殊無可採（見本院卷第120 頁）。是被
    告丙○○既知被告甲○○有製毒之技能，其自身又有施用甲
    基安非他命之惡習，衡情當已推知被告甲○○灌充氫氣係供
    製造甲基安非他命之用，此觀被告甲○○於偵查中供述：「
    （丙○○為何要幫你去裝氫氣？）是我麻煩他的」、「（氫
    氣是要作何用？）氫化用的」、「（丙○○難道不知道你在
    做什麼嗎？）他知道」、「（灌氫氣是要做何用途，是否有
    告知『阿肥』？）沒有，我沒有告訴他真正的用途及目的。
    （問：『阿肥』難道沒有問你灌氫氣的用途及目的嗎？）他
    應該多多少少瞭解」、「（為何『阿肥』會多多少少瞭解？
    ）因為都有在用毒品，他應該會知道」、「（有沒有其他陳
    述？）丙○○他有問我灌氫氣要做什麼，我是跟他講說不要
    問，至於他有沒有去問別人，我就不曉得了」，及經檢察官
    聲請羈押而移送原審訊問時供稱：「（一般吸毒的人可能會
    知道灌氫氣是製作安非他命的器材及流程之一？）是」、「
    （丙○○是否和乙○○一起載你去灌氫氣？）是」、「（丙○○是否知道你在製作毒品？）應該跟乙○○一樣，知道一
    點，因為製作地點沒有讓他們知道」等語亦明（見24611 偵
    卷一第246頁、24611號偵卷二第13至14頁、原審98年度聲羈
    字第387號卷第24 頁），被告丙○○就被告甲○○灌充氫氣
    之目的及用途，自難諉稱不知。是其縱於代為租車之初，尚
    不知被告甲○○欲以該車作為其與陳逸雋製造甲基安非他命
    期間代步之用，然至遲於受託駕車搭載被告甲○○前往新店
    灌充氫氣之時，應已得悉被告甲○○欲製造甲基安非他命至
    明，竟猶銜命駕駛上開租用車與被告甲○○相偕同往新店灌
    充製造甲基安非他命氫化階段所需之氫氣，並於當晚再續租
    該車供被告甲○○使用，甚且於數日後又應被告甲○○之要
    求，換租他車，而於被告甲○○等人製毒期間，承租車輛供
    被告甲○○等人使用，更遑論其間曾駕車搭載被告甲○○、
    陳逸雋攜可供製造甲基安非他命使用之騎馬機及其他器具一
    批返回上址三重製毒場所，顯見其非純受利用，主觀上實係
    知情而以幫助犯罪之意思參與其事，客觀上亦提供被告甲○○等人製造甲基安非他命成功之助力。
  三被告丙○○雖辯稱：直至98年10月11日凌晨，乙○○委託伊
    前往上址三重房屋向陳逸雋拿取安非他命，然被告甲○○竟
    先以電話詢問陳逸雋，經陳逸雋同意，伊方得進入屋內，且
    伊入內後，又見房間內放置大批類似作實驗使用之桶子等物
    ，覺得怪怪的，此時才大約知道被告甲○○等人在製毒云云
    ，並以卷附乙○○使用之0000000000號與被告丙○○持用之
    0000000000號行動電話門號於98年10月11日凌晨零時56分許
    之通訊監察譯文為證（見98年度聲搜字第1330號卷第43頁）
    ，而被告甲○○於檢察官起訴移由原審訊問時固曾翻異前詞
    ，改稱：被告丙○○一開始不知伊等製毒之事，直至其前去
    向陳逸雋拿取安非他命時方知悉云云（見原審卷第54頁），
    然嗣由原審審理時提示其先前之供述經其閱覽後，又改稱：
    「（為何你在之前向法官陳述丙○○與乙○○一樣都知道一
    點？）因為氫氣比較敏感，所以他們應該知道一點，因為正
    常人不會用到氫氣」等語（見原審卷第54頁），其後於原審
    審理時復結證稱：「（你是否曾經在羈押庭時，法官問你說
    一般吸毒的人可能會知道灌充氫氣是製作安非他命的器材及
    流程之一時，你回答是？）是」、「（你是否基於這樣的認
    知，所以警察或檢察官問你說丙○○或乙○○是否知道你在
    製毒，你才會回答他們可能知道？）是」等語（見原審卷第
    158頁反面至第159頁），則其於檢察官起訴移審時所為被告
    丙○○直至向陳逸雋拿取安非他命時方知悉其等製毒之供證
    ，既與其先前陳述及嗣後證言互核均有不符，已難遽採。況
    其於原審審理時明確證稱：乙○○於上開98年10月11日凌晨
    零時56分通話中雖要求伊帶被告丙○○去見陳逸雋，伊當日
    亦確有打電話詢問陳逸雋人在何處，再帶被告丙○○前往三
    重與陳逸雋會面，然被告丙○○與陳逸雋在屋內其中一個房
    間裡談事，伊在客廳等候而未入內，故不知渠等談何事；另
    伊曾在本案製毒之前而非製毒期間見過被告丙○○、乙○○
    向陳逸雋購毒等語（見原審卷第157頁反面至第158頁、第16
    0頁反面），依其所述，其既不知被告丙○○於98 年10月11
    日凌晨至三重屋內與陳逸雋會面所為何事，則其於檢察官起
    訴移審時所述被告丙○○因向陳逸雋拿取安非他命而知悉製
    毒之時點，自無可能係指「98年10月11日凌晨」，更遑論與
    其所為親見被告丙○○向陳逸雋購毒係在「本案製毒之前而
    非製毒期間」之證述顯有矛盾。是綜觀上情，其所供述被告
    丙○○向陳逸雋拿取安非他命時始悉製毒之事云云，既與其
    先前及嗣後所為之供證不符，且相互矛盾，要屬曲意迴護被
    告丙○○之詞，尚不足據為有利於被告丙○○之認定。故被
    告丙○○辯稱其原不知情，直至98年10月11日凌晨受乙○○
    之託前往三重向陳逸雋拿取安非他命時，始悉被告甲○○等
    人製毒之事云云，要屬飾卸之詞，已難採信。況退步言，即
    令被告丙○○此部分所辯屬實，惟其斯時已得悉被告甲○○
    等人製毒犯行，復自承於事後在租得之車內發見酸味散溢之
    藍色塑膠桶具，而認為有異，竟未質問被告甲○○（見原審
    卷第164頁、第166頁），仍繼續代為承租該車供被告甲○○
    使用迄為警查獲時止，益證其確有幫助被告甲○○等人利用
    租得之車輛順利製造甲基安非他命之犯意，所辯不知情云云
    ，洵非可採。
  四綜上所述，被告丙○○所辯，應屬卸責飾詞，不足採信。其
    幫助製造甲基安非他命犯行，事證明確，堪以認定。
三、關於被告丙○○施用甲基安非他命部分：
    此部分事實，除據被告丙○○於原審審理時坦承不諱外，被
    告丙○○於前揭時、地為警查獲所採集之尿液經送鑑定結果
    ，亦呈甲基安非他命陽性反應，此有卷附臺灣檢驗科技股份
    有限公司濫用藥物檢驗報告足憑（見344號偵卷第12頁）。
    再查被告丙○○前於97年間因施用第一級毒品及第二級毒品
    案件，經板橋地院以97年度毒聲字第2220號裁定送觀察、勒
    戒後，認有繼續施用毒品之傾向，經該院以98年度毒聲字第
    31號裁定令入戒治處所施以強制戒治，嗣戒治六個月以上，
    而無繼續戒治之必要，於98年9 月21日停止戒治經釋放後，
    由臺灣板橋地方法院檢察署檢察官於98年10 月5日以98年度
    戒毒偵字第708 號為不起訴處分確定等情，有本院被告前案
    紀錄表在卷可稽，堪認其確於強制戒治執行完畢釋放後，五
    年內再犯施用甲基安非他命之罪。被告丙○○自白施用甲基
    安非他命之犯行，核與事實相符，被告丙○○施用甲基安非
    他命之犯行，事證明確，亦堪認定。
四、論罪科刑部分：
    查甲基安非他命係毒品危害防制條例第2條第2 項第2款所列
    之第二級毒品。再按行為後法律有變更者，依刑法第2條第1
    項之規定為新舊法之比較時，應就罪刑有關之一切情形，比
    較其全部結果，而為整體之適用新法或舊法，不能割裂而分
    別適用有利益之條文（最高法院95年度臺上字第6483號判決
    意旨參照）。查被告甲○○等人行為後，98年5 月20日修正
    公布之毒品危害防制條例第4條第2 項、第17條，業於98年5
    月22生效，其中第4條第2項關於製造第二級毒品罪之法定本
    刑，由「無期徒刑或七年以上有期徒刑，得併科新臺幣七百
    萬元以下罰金」，修正為「無期徒刑或七年以上有期徒刑，
    得併科新臺幣一千萬元以下罰金」，第17條並增列第2項：
    「犯第四條至第八條之罪於偵查及審判中均自白者，減輕其
    刑」之規定，是比較修正前、後毒品危害防制條例第4條第2
    項之法定本刑，固以修正前之規定，對被告甲○○等人較為
    有利，然若行為人有修正後該條例第17條第2 項之減輕情事
    ，則於整體適用為新舊法之比較後，顯以修正後毒品危害防
    制條例之規定，對行為人較為有利，故就被告甲○○部分，
    依刑法第2條第1項但書之規定，自應整體適用修正後（即現
    行）毒品危害防制條例之規定論處；至被告丙○○部分，則
    應依刑法第2條第1項前段規定，適用修正前毒品危害防制條
    例第4條第2項論處，對其較為有利。核被告甲○○所為，係
    犯毒品危害防制條例第4條第2項之製造第二級毒品罪；被告
    丙○○所為，則係犯修正前毒品危害防制條例第4條第2項、
    刑法第30條第1 項之幫助製造第二級毒品，及毒品危害防制
    條例第10條第2 項之施用第二級毒品罪。被告甲○○於製造
    第二級毒品後進而持有第二級毒品，其持有第二級毒品之低
    度行為，應為製造第二級毒品之高度行為所吸收，不另論罪
    ；被告丙○○施用第二級毒品之際持有第二級毒品之低度行
    為，應為施用第二級毒品之高度行為所吸收，亦不另論罪。
    被告甲○○與陳逸雋間就製造第二級毒品之犯行，有犯意聯
    絡及行為分擔，皆為共同正犯。再按刑法上之接續犯，就各
    個單獨之犯罪行為分別以觀，雖似各自獨立之行為，惟因其
    係出於單一之犯意，故法律上仍就全部之犯罪行為給予一次
    之評價，而屬單純一罪。被告甲○○等人製造甲基安非他命
    之流程，固係在桃園縣大園鄉許厝港56號工廠外空地進行第
    一製程，後至臺北縣三重市○○○路60巷3號5樓頂加蓋房屋
    進行第二製程，再往臺北縣新莊市○○街5號16樓之1樓頂加
    蓋房屋進行第三製程，而製成固態甲基安非他命一瓶及液態
    甲基安非他命四瓶，其等製造甲基安非他命第一、二、三製
    程時間甚為接近，侵害同一法益，各行為之獨立性極為薄弱
    ，在刑法評價上，以視為數個舉動之接續施行，合為包括之
    一行為予以評價，較為合理，自應僅論以一製造甲基安非他
    命既遂罪。又被告甲○○前於95年間因施用第二級毒品案件
    ，經板橋地院以95年度易字第1537號判處有期徒刑二月確定
    ，於95年11月22日易科罰金執行完畢，復於96年間因施用第
    二級毒品案件，經該院以96年度簡字第8114號判處有期徒刑
    五月確定，於98年4 月27日易科罰金執行完畢，此有本院被
    告前案紀錄表在卷可參，其於五年以內故意再犯有期徒刑以
    上之罪，為累犯，除法定本刑無期徒刑部分，依法不得加重
    外，餘均應依刑法第47條第1 項規定，加重其刑。又被告甲○○於偵查及審判中均自白製造第二級毒品罪行，應依毒品
    危害防制條例第17條第2 項之規定減輕其刑。被告甲○○所
    科之刑，有加重及減輕情形，應依刑法第71條第1 項之規定
    先加後減。至被告丙○○係幫助他人犯製造第二級毒品罪，
    係幫助犯，應依刑法第30條第2 項之規定按正犯之刑減輕其
    刑。公訴意旨雖認被告丙○○與甲○○等人間就前揭製造第
    二級毒品犯行有犯意聯絡及行為分擔，應論以共同正犯云云
    。惟按刑法關於正犯與從犯之區別，係以其主觀之犯意及客
    觀之犯行為標準，凡以自己犯罪之意思而參與犯罪，無論其
    所參與者是否犯罪構成要件之行為，皆為正犯，其以幫助他
    人犯罪之意思而參與犯罪，其所參與者，苟係犯罪構成要件
    之行為，亦為正犯，然若以幫助他人犯罪之意思而參與犯罪
    ，其所參與者又為犯罪構成要件以外之行為，則為從犯。本
    案被告丙○○與甲○○係舊識，而被告甲○○經由被告丙○○之介紹，結識乙○○，進而因乙○○之引介，結識陳逸雋
    後，即與陳逸雋合謀製造甲基安非他命，約定事成後，由陳
    逸雋販賣，所得財物扣除成本後，如有獲利，由二人均分，
    已如前述，嗣雖由被告甲○○委託被告丙○○代為租車、搭
    載同往新店灌充氫氣及載運騎馬機等製毒器具，惟關於製造
    毒品之各階段方法、時程、場所及如何分工等細節詳情，均
    係由被告甲○○與陳逸雋謀定，非被告丙○○所悉，此迭據
    被告甲○○供述在卷，復查無證據足證被告丙○○因此分得
    任何財物或被告甲○○等人曾許以任何利益或報酬，是被告
    丙○○主觀上有無將被告甲○○等人所實施之製毒犯行，視
    為己身犯行之共同犯意聯絡，已非無疑，自應認其僅止於幫
    助之意思而參與製造毒品構成要件以外之行為，要難逕謂其
    有本於共同犯罪之犯意聯絡及行為分擔。公訴意旨認被告丙○○係製造毒品之共同正犯云云，尚有誤會，併此敘明。被
    告丙○○所犯上開幫助製造第二級毒品及施用第二級毒品等
    二罪間，犯意各別，行為互殊，罪名不同，應予分論併罰。
五、扣案物沒收部分：
  一如附表一所示之甲基安非他命（不含外包裝瓶罐），係被告
    甲○○等人所製造，係屬查獲之第二級毒品，應依毒品危害
    防制條例第18條第1 項前段之規定宣告沒收銷燬。至如附表
    二所示之物，係供被告甲○○等人製造第二級毒品所用之物
    （經鑑定結果，均殘留甲基安非他命而無從析離秤重），亦
    應依毒品危害防制條例第18條第1項前段之規定宣告沒收銷
    燬。
  二如附表一所示毒品之外包裝瓶罐（有防止毒品裸露、逸出之
    功能，並便於製造，既得與毒品分別鑑秤其重量，與毒品即
    無難以析離而無法個別宣告沒收之情事）、附表三編號1至3
    1 所示之物，皆屬被告甲○○等人所有、供其等製造第二級
    毒品所用之物，均應依毒品危害防制條例第19條第1 項之規
    定宣告沒收。
  三又按犯毒品危害防制條例第4條第2項之製造第二級毒品罪者
    ，同條例第19條第1 項固規定，其供犯罪所用或因犯罪所得
    之財物均沒收之，如全部或一部不能沒收時，追徵其價額或
    以其財產抵償之，但不及於供犯罪預備之物在內。倘係供犯
    罪預備之物，以屬犯罪行為人者為限，得依刑法第38 條第1
    項第2款規定諭知沒收（最高法院97年度臺上字第6728 號判
    決意旨參照）。扣案如附表三編號32、33所示之物，係被告
    甲○○所有、尚未使用而預備供製造第二級毒品之用，業據
    其於原審審理時供明在卷，應依刑法第38條第1項第2款之規
    定宣告沒收。
  四至如附表四編號1至19 所示之物，雖分屬被告甲○○、陳逸
    雋、丙○○或乙○○所有，然無證據可資證明與本案犯罪有
    關，均不予宣告沒收或沒收銷燬。
六、按量刑輕重，係屬事實審法院得依職權自由裁量之事項，苟
    已斟酌刑法第57條各款所列情狀，而未逾法定刑度，不得遽
    指為違法（最高法院72年臺上字第6696號判例參照）。查原
    審以被告甲○○、丙○○犯罪事證明確，適用修正前毒品危
    害防制條例第4條第2項、現行毒品危害防制條例第4條第2項
    、第10條第2 項、第17條第2項、第18條第1項前段、第19條
    第1項，刑法第11條、第2條第1項、第28條、第30條第1項前
    段、第2項、第47 條第1項、第51條第5款、第38條第1項第2
    款，並審酌刑法第57條各款所列事項，已於判決書內詳述理
    由，分別就被告甲○○共同製造第二級毒品罪量處有期徒刑
    五年，就被告丙○○幫助製造第二級毒品罪量處有期徒刑三
    年八月、就施用第二級毒品罪量處有期徒刑三月，應執行有
    期徒刑三年九月，其認定事實、適用法律及量刑均為妥適，
    應予維持。是被告二人以原審量刑過重及判處製造第二級毒
    品既遂有違誤為由提起上訴，均為無理由，其二人之上訴均
    應駁回。
七、被告丙○○經合法傳喚，無正當理由不到庭，爰不待其陳述
    逕行判決。
據上論斷，應依刑事訴訟法第368條、第371條，判決如主文。
本案經檢察官陳昱旗到庭執行職務。
中    華    民    國    99    年    7     月    27    日
                  刑事第二十庭審判長法  官  楊貴雄
                                    法  官  許必奇
                                    法  官  周明鴻
以上正本證明與原本無異。
如不服本判決，應於收受送達後10日內向本院提出上訴書狀，其
未敘述上訴之理由者並得於提起上訴後10日內向本院補提理由書
（均須按他造當事人之人數附繕本）「切勿逕送上級法院」。
丙○○施用第二級毒品部分不得上訴。
                                    書記官  郭彥琪
中    華    民    國    99    年    7     月    27    日
附錄：本案論罪科刑法條全文
毒品危害防制條例第4條
製造、運輸、販賣第一級毒品者，處死刑或無期徒刑；處無期徒
刑者，得併科新臺幣2千萬元以下罰金。
製造、運輸、販賣第二級毒品者，處無期徒刑或7年以上有期徒
刑，得併科新臺幣1千萬元以下罰金。
製造、運輸、販賣第三級毒品者，處5年以上有期徒刑，得併科
新臺幣7百萬元以下罰金。
製造、運輸、販賣第四級毒品者，處3年以上10年以下有期徒刑
，得併科新臺幣3百萬元以下罰金。
製造、運輸、販賣專供製造或施用毒品之器具者，處1年以上7年
以下有期徒刑，得併科新臺幣1百萬元以下罰金。
前五項之未遂犯罰之。
毒品危害防制條例第10條
施用第一級毒品者，處6月以上5年以下有期徒刑。
施用第二級毒品者，處3年以下有期徒刑。
附表一：被告甲○○等人製造之第二級毒品
┌──┬─────┬─────────┬────────┬──────┬─────────┐
│編號│   品名   │     鑑定結果     │     數量       │  扣押地點  │     應否沒收     │
│    │（依警察機│                  │                │            │                  │
│    │關製作之扣│                  │                │            │                  │
│    │押物品目錄│                  │                │            │                  │
│    │表所載）  │                  │                │            │                  │
├──┼─────┼─────────┼────────┼──────┼─────────┤
│ 1  │疑似安非他│經檢視為褐色液體，│驗前淨重2554.9  │臺北縣新莊市│液態甲基安非他命（│
│    │命半成品  │檢出第二級毒品甲基│公克，驗餘淨重  │昌隆街5號16 │驗餘淨重2541.23公 │
│    │（即起訴書│安非他命成分      │2541.23公克，純 │樓之1樓頂加 │克），應依毒品危害│
│    │附表1編號 │                  │度約11％，驗前純│蓋房屋      │防制條例第18條第1 │
│    │19，裝盛於│                  │質淨重約281.03公│            │項前段沒收銷燬之，│
│    │1只玻璃瓶 │                  │克（外包裝玻璃瓶│            │其外包裝玻璃瓶罐1 │
│    │罐內）    │                  │罐重1614.6公克）│            │只，應依同條例第19│
│    │          │                  │                │            │條第1項沒收之     │
├──┼─────┼─────────┼────────┼──────┼─────────┤
│ 2  │疑似安非他│經檢視為褐色液體，│驗前淨重2654.58 │臺北縣新莊市│液態甲基安非他命（│
│    │命半成品  │檢出第二級毒品甲基│公克，驗餘淨重  │昌隆街5號16 │驗餘淨重2639.94公 │
│    │（即起訴書│安非他命成分      │2639.94公克，純 │樓之1樓頂加 │克），應依毒品危害│
│    │附表1編號 │                  │度約15％，驗前純│蓋房屋      │防制條例第18條第1 │
│    │20，裝盛於│                  │質淨重約398.18公│            │項前段沒收銷燬之，│
│    │1只玻璃瓶 │                  │克（外包裝玻璃瓶│            │其外包裝玻璃瓶罐1 │
│    │罐內）    │                  │罐重1614.6公克）│            │只，應依同條例第19│
│    │          │                  │                │            │條第1項沒收之     │
├──┼─────┼─────────┼────────┼──────┼─────────┤
│ 3  │疑似安非他│經檢視為淡褐色晶體│驗前淨重1.18公克│臺北縣新莊市│固態甲基安非他命晶│
│    │命半成品  │，檢出第二級毒品甲│，驗餘淨重1.02公│昌隆街5號16 │體（驗餘淨重1.02公│
│    │（即起訴書│基安非他命成分    │克（外包裝塑膠瓶│樓之1樓頂加 │克），應依毒品危害│
│    │附表1編號 │                  │罐重11.02公克） │蓋房屋      │防制條例第18條第1 │
│    │21，裝盛於│                  │                │            │項前段沒收銷燬之，│
│    │1只塑膠瓶 │                  │                │            │其外包裝塑膠瓶罐1 │
│    │罐內）    │                  │                │            │只，應依同條例第19│
│    │          │                  │                │            │條第1項沒收之     │
├──┼─────┼─────────┼────────┼──────┼─────────┤
│ 4  │疑似安非他│經檢視為褐色液體，│驗前淨重1320.86 │臺北縣新莊市│液態甲基安非他命（│
│    │命半成品  │檢出第二級毒品甲基│公克，驗餘淨重  │昌隆街5號16 │驗餘淨重1304.93公 │
│    │（即起訴書│安非他命成分      │1304.93公克，純 │樓之1樓頂加 │克），應依毒品危害│
│    │附表1編號 │                  │度約19％，驗前純│蓋房屋      │防制條例第18條第1 │
│    │22，裝盛於│                  │質淨重約250.96公│            │項前段沒收銷燬之，│
│    │1只玻璃瓶 │                  │克（外包裝玻璃瓶│            │其外包裝玻璃瓶罐1 │
│    │罐內）    │                  │罐重746.35公克）│            │只，應依同條例第19│
│    │          │                  │                │            │條第1項沒收之     │
├──┼─────┼─────────┼────────┼──────┼─────────┤
│ 5  │疑似安非他│經檢視為淡褐色液體│驗前淨重136.41公│臺北縣新莊市│液態甲基安非他命（│
│    │命半成品  │，檢出微量第二級毒│克，驗餘淨重    │昌隆街5號16 │驗餘淨重122.81公克│
│    │（即起訴書│品甲基安非他命成分│122.81公克（外包│樓之1樓頂加 │），應依毒品危害防│
│    │附表1編號 │                  │裝玻璃瓶罐重    │蓋房屋      │制條例第18條第1項 │
│    │23，裝盛於│                  │139.6公克）     │            │前段沒收銷燬之，其│
│    │1只玻璃瓶 │                  │                │            │外包裝玻璃瓶罐1只 │
│    │罐內）    │                  │                │            │，應依同條例第19條│
│    │          │                  │                │            │第1項沒收之       │
└──┴─────┴─────────┴────────┴──────┴─────────┘
附表二：被告甲○○等人製造第二級毒品所用之物應沒收銷燬部
        分
┌──┬─────┬─────────┬────────┬──────┬─────────┐
│編號│   品名   │     鑑定結果     │     數量       │  扣押地點  │     應否沒收     │
│    │（依警察機│                  │                │            │                  │
│    │關製作之扣│                  │                │            │                  │
│    │押物品目錄│                  │                │            │                  │
│    │表所載）  │                  │                │            │                  │
├──┼─────┼─────────┼────────┼──────┼─────────┤
│ 1  │量杯      │經檢視為白色量杯，│1只             │臺北縣新莊市│應依毒品危害防制條│
│    │（即起訴書│內有微量白色殘渣，│                │昌隆街5號16 │例第18條第1項前段 │
│    │附表1編號 │以有機溶劑洗滌後，│                │樓之1樓頂加 │沒收銷燬之        │
│    │12之2）   │取其洗滌液鑑定結果│                │蓋房屋      │                  │
│    │          │，檢出第二級毒品甲│                │            │                  │
│    │          │基安非他命成分    │                │            │                  │
├──┼─────┼─────────┼────────┼──────┼─────────┤
│ 2  │勺子（量杯│經檢視為白色量杯，│1只             │臺北縣新莊市│應依毒品危害防制條│
│    │）        │內有微量白色殘渣，│                │昌隆街5號16 │例第18條第1項前段 │
│    │（即起訴書│以有機溶劑洗滌後，│                │樓之1樓頂加 │沒收銷燬之        │
│    │附表1編號 │取其洗滌液鑑定結果│                │蓋房屋      │                  │
│    │15之2）   │，檢出第二級毒品甲│                │            │                  │
│    │          │基安非他命成分    │                │            │                  │
├──┼─────┼─────────┼────────┼──────┼─────────┤
│ 3  │量瓶      │經檢視為白色量杯，│1只             │臺北縣新莊市│應依毒品危害防制條│
│    │（即起訴書│內有微量白色殘渣，│                │昌隆街5號16 │例第18條第1項前段 │
│    │附表1編號 │以有機溶劑洗滌後，│                │樓之1樓頂加 │沒收銷燬之        │
│    │16）      │取其洗滌液鑑定結果│                │蓋房屋      │                  │
│    │          │，檢出第二級毒品甲│                │            │                  │
│    │          │基安非他命成分    │                │            │                  │
├──┼─────┼─────────┼────────┼──────┼─────────┤
│ 4  │桶子（含1 │經檢視為藍色塑膠桶│2只             │臺北縣新莊市│均應依毒品危害防制│
│    │個蓋子）  │，內有微量白色殘渣│                │昌隆街5號16 │條例第18條第1項前 │
│    │（即起訴書│，以有機溶劑洗滌後│                │樓之1樓頂加 │段沒收銷燬之      │
│    │附表1編號 │，取其洗滌液合併鑑│                │蓋房屋      │                  │
│    │30之1）   │定結果，檢出第二級│                │            │                  │
│    │          │毒品甲基安非他命成│                │            │                  │
│    │          │分                │                │            │                  │
├──┼─────┼─────────┼────────┼──────┼─────────┤
│ 5  │漏斗      │經檢視為藍綠色塑膠│1只             │臺北縣新莊市│應依毒品危害防制條│
│    │（即起訴書│漏斗，內有微量白色│                │昌隆街5號16 │例第18條第1項前段 │
│    │附表1編號 │殘渣，以有機溶劑洗│                │樓之1樓頂加 │沒收銷燬之        │
│    │30之3）   │滌後，取其洗滌液鑑│                │蓋房屋      │                  │
│    │          │定結果，檢出第二級│                │            │                  │
│    │          │毒品甲基安非他命成│                │            │                  │
│    │          │分                │                │            │                  │
├──┼─────┼─────────┼────────┼──────┼─────────┤
│ 18 │分裝勺    │經檢視為紫色塑膠勺│1支             │臺北縣三重市│應依毒品危害防制條│
│    │（即起訴書│，其上有微量白色殘│                │大同北路60巷│例第18條第1項前段 │
│    │附表3編號 │渣，以有機溶劑洗滌│                │3號5樓頂加蓋│沒收銷燬之        │
│    │13）      │後，取其洗滌液鑑定│                │房屋        │                  │
│    │          │結果，檢出第二級毒│                │            │                  │
│    │          │品甲基安非他命及第│                │            │                  │
│    │          │四級毒品（毒品先驅│                │            │                  │
│    │          │原料）假麻黃等成│                │            │                  │
│    │          │分                │                │            │                  │
└──┴─────┴─────────┴────────┴──────┴─────────┘
附表三：被告甲○○等人製造第二級毒品所用之物應沒收部分
┌──┬─────┬─────────┬────────┬──────┬─────────┐
│編號│   品名   │     鑑定結果     │     數量       │  扣押地點  │     應否沒收     │
│    │（依警察機│                  │                │            │                  │
│    │關製作之扣│                  │                │            │                  │
│    │押物品目錄│                  │                │            │                  │
│    │表所載）  │                  │                │            │                  │
├──┼─────┼─────────┼────────┼──────┼─────────┤
│ 1  │氦氣瓶（內│                  │1瓶             │臺北縣新莊市│應依毒品危害防制條│
│    │裝氫氣體）│                  │                │昌隆街5號16 │例第19條第1項沒收 │
│    │（即起訴書│                  │                │樓之1樓頂加 │之                │
│    │附表1編號 │                  │                │蓋房屋      │                  │
│    │1）       │                  │                │            │                  │
├──┼─────┼─────────┼────────┼──────┼─────────┤
│ 2  │濾紙      │                  │2盒             │臺北縣新莊市│應依毒品危害防制條│
│    │（即起訴書│                  │                │昌隆街5號16 │例第19條第1項沒收 │
│    │附表1編號 │                  │                │樓之1樓頂加 │之                │
│    │12之1）   │                  │                │蓋房屋      │                  │
├──┼─────┼─────────┼────────┼──────┼─────────┤
│ 3  │丙酮      │                  │1瓶             │臺北縣新莊市│應依毒品危害防制條│
│    │（即起訴書│                  │                │昌隆街5號16 │例第19條第1項沒收 │
│    │附表1編號 │                  │                │樓之1樓頂加 │之                │
│    │14）      │                  │                │蓋房屋      │                  │
├──┼─────┼─────────┼────────┼──────┼─────────┤
│ 4  │濾網勺    │                  │2支             │臺北縣新莊市│應依毒品危害防制條│
│    │（即起訴書│                  │                │昌隆街5號16 │例第19條第1項沒收 │
│    │附表1編號 │                  │                │樓之1樓頂加 │之                │
│    │15之1）   │                  │                │蓋房屋      │                  │
├──┼─────┼─────────┼────────┼──────┼─────────┤
│ 5  │電鍋      │經檢視為綠色電鍋，│1個             │臺北縣新莊市│應依毒品危害防制條│
│    │（即起訴書│內有微量白色殘渣，│                │昌隆街5號16 │例第19條第1項沒收 │
│    │附表1編號 │以有機溶劑洗滌後，│                │樓之1樓頂加 │之                │
│    │17）      │取其洗滌液鑑定結果│                │蓋房屋      │                  │
│    │          │，未檢出第二級毒品│                │            │                  │
│    │          │甲基安非他命及第四│                │            │                  │
│    │          │級毒品（毒品先驅原│                │            │                  │
│    │          │料）麻黃、假麻黃│                │            │                  │
│    │          │等成分          │                │            │                  │
├──┼─────┼─────────┼────────┼──────┼─────────┤
│ 6  │鹽        │經檢視為白色晶體，│1包             │臺北縣新莊市│應依毒品危害防制條│
│    │（即起訴書│檢出氯化鈉（俗稱食│                │昌隆街5號16 │例第19條第1項沒收 │
│    │附表1編號 │鹽）成分          │                │樓之1樓頂加 │之                │
│    │18）      │                  │                │蓋房屋      │                  │
├──┼─────┼─────────┼────────┼──────┼─────────┤
│ 7  │抽氣馬達  │                  │1個             │臺北縣新莊市│應依毒品危害防制條│
│    │（即起訴書│                  │                │昌隆街5號16 │例第19條第1項沒收 │
│    │附表1編號 │                  │                │樓之1樓頂加 │之                │
│    │25）      │                  │                │蓋房屋      │                  │
├──┼─────┼─────────┼────────┼──────┼─────────┤
│ 8  │量筒      │經檢視為塑膠量筒，│1個             │臺北縣新莊市│應依毒品危害防制條│
│    │（即起訴書│內有微量白色殘渣，│                │昌隆街5號16 │例第19條第1項沒收 │
│    │附表1編號 │以有機溶劑洗滌後，│                │樓之1樓頂加 │之                │
│    │30之2）   │取其洗滌液鑑定結果│                │蓋房屋      │                  │
│    │          │，未檢出第二級毒品│                │            │                  │
│    │          │甲基安非他命及第四│                │            │                  │
│    │          │級毒品（毒品先驅原│                │            │                  │
│    │          │料）麻黃、假麻黃│                │            │                  │
│    │          │等成分          │                │            │                  │
├──┼─────┼─────────┼────────┼──────┼─────────┤
│ 9  │濾網勺    │經檢視為紫色濾網，│1個             │臺北縣新莊市│應依毒品危害防制條│
│    │（即起訴書│其上有微量白色殘渣│                │昌隆街5號16 │例第19條第1項沒收 │
│    │附表1編號 │，以有機溶劑洗滌後│                │樓之1樓頂加 │之                │
│    │30之4）   │，取其洗滌液鑑定結│                │蓋房屋      │                  │
│    │          │果，未檢出第二級毒│                │            │                  │
│    │          │品甲基安非他命及第│                │            │                  │
│    │          │四級毒品（毒品先驅│                │            │                  │
│    │          │原料）麻黃、假麻│                │            │                  │
│    │          │黃等成分        │                │            │                  │
├──┼─────┼─────────┼────────┼──────┼─────────┤
│ 10 │塑膠皿    │經檢視為塑膠盆，內│2個             │臺北縣新莊市│應依毒品危害防制條│
│    │（即起訴書│有微量白色殘渣，以│                │昌隆街5號16 │例第19條第1項沒收 │
│    │附表1編號 │有機溶劑洗滌後，取│                │樓之1樓頂加 │之                │
│    │30之5）   │其洗滌液合併鑑定結│                │蓋房屋      │                  │
│    │          │果，未檢出第二級毒│                │            │                  │
│    │          │品甲基安非他命及第│                │            │                  │
│    │          │四級毒品（毒品先驅│                │            │                  │
│    │          │原料）麻黃、假麻│                │            │                  │
│    │          │黃等成分        │                │            │                  │
├──┼─────┼─────────┼────────┼──────┼─────────┤
│ 11 │TC        │經檢視為透明液體，│7瓶             │臺北縣新莊市│應依毒品危害防制條│
│    │（即起訴書│檢出亞硫醯二氯成分│                │昌隆街5號16 │例第19條第1項沒收 │
│    │附表1編號 │                  │                │樓之1樓頂加 │之                │
│    │31）      │                  │                │蓋房屋      │                  │
├──┼─────┼─────────┼────────┼──────┼─────────┤
│ 12 │冰醋酸    │經檢視為透明液體，│1瓶             │臺北縣新莊市│應依毒品危害防制條│
│    │（即起訴書│檢出醋酸成分      │                │昌隆街5號16 │例第19條第1項沒收 │
│    │附表1編號 │                  │                │樓之1樓頂加 │之                │
│    │32）      │                  │                │蓋房屋      │                  │
├──┼─────┼─────────┼────────┼──────┼─────────┤
│ 13 │醋酸結晶  │經檢視為白色晶體，│2瓶             │臺北縣新莊市│應依毒品危害防制條│
│    │（即起訴書│檢出醋酸鈉成分    │                │昌隆街5號16 │例第19條第1項沒收 │
│    │附表1編號 │                  │                │樓之1樓頂加 │之                │
│    │33）      │                  │                │蓋房屋      │                  │
├──┼─────┼─────────┼────────┼──────┼─────────┤
│ 14 │硫酸鋇    │經檢視為白色粉末，│1瓶             │臺北縣新莊市│應依毒品危害防制條│
│    │（即起訴書│檢出硫酸鋇成分    │                │昌隆街5號16 │例第19條第1項沒收 │
│    │附表1編號 │                  │                │樓之1樓頂加 │之                │
│    │34）      │                  │                │蓋房屋      │                  │
├──┼─────┼─────────┼────────┼──────┼─────────┤
│ 15 │Pt（白金）│經檢視為紅褐色粉末│1瓶             │臺北縣新莊市│應依毒品危害防制條│
│    │（即起訴書│，檢出氯化鈀成分  │                │昌隆街5號16 │例第19條第1項沒收 │
│    │附表1編號 │                  │                │樓之1樓頂加 │之                │
│    │35）      │                  │                │蓋房屋      │                  │
├──┼─────┼─────────┼────────┼──────┼─────────┤
│ 16 │鹽酸      │經檢視為透明液體，│2瓶             │臺北縣新莊市│應依毒品危害防制條│
│    │（即起訴書│檢出鹽酸成分      │                │昌隆街5號16 │例第19條第1項沒收 │
│    │附表1編號 │                  │                │樓之1樓頂加 │之                │
│    │36）      │                  │                │蓋房屋      │                  │
├──┼─────┼─────────┼────────┼──────┼─────────┤
│ 17 │酒精      │                  │1瓶             │臺北縣新莊市│應依毒品危害防制條│
│    │（即起訴書│                  │                │昌隆街5號16 │例第19條第1項沒收 │
│    │附表1編號 │                  │                │樓之1樓頂加 │之                │
│    │37）      │                  │                │蓋房屋      │                  │
├──┼─────┼─────────┼────────┼──────┼─────────┤
│ 18 │活性碳素  │                  │1包             │臺北縣新莊市│應依毒品危害防制條│
│    │（即起訴書│                  │                │昌隆街5號16 │例第19條第1項沒收 │
│    │附表1編號 │                  │                │樓之1樓頂加 │之                │
│    │38）      │                  │                │蓋房屋      │                  │
├──┼─────┼─────────┼────────┼──────┼─────────┤
│ 19 │燒瓶      │經檢視為玻璃三角錐│1個             │臺北縣新莊市│應依毒品危害防制條│
│    │（即起訴書│瓶，以有機溶劑洗滌│                │昌隆街5號16 │例第19條第1項沒收 │
│    │附表1編號 │後，取其洗滌液鑑定│                │樓之1樓頂加 │之                │
│    │39）      │結果，未檢出第二級│                │蓋房屋      │                  │
│    │          │毒品甲基安非他命及│                │            │                  │
│    │          │第四級毒品（毒品先│                │            │                  │
│    │          │驅原料）麻黃、假│                │            │                  │
│    │          │麻黃等成分      │                │            │                  │
├──┼─────┼─────────┼────────┼──────┼─────────┤
│ 20 │礦泉水瓶  │                  │2個             │臺北縣新莊市│應依毒品危害防制條│
│    │（即起訴書│                  │                │昌隆街5號16 │例第19條第1項沒收 │
│    │附表1編號 │                  │                │樓之1樓頂加 │之                │
│    │30之6）   │                  │                │蓋房屋      │                  │
│    │          │                  │                │            │                  │
├──┼─────┼─────────┼────────┼──────┼─────────┤
│ 21 │乙醚      │經檢視為透明液體，│1瓶             │桃園縣大園鄉│應依毒品危害防制條│
│    │（即起訴書│檢出二氯甲烷成分  │                │許厝港56號  │例第19條第1項沒收 │
│    │附表2編號 │                  │                │            │之                │
│    │1）       │                  │                │            │                  │
├──┼─────┼─────────┼────────┼──────┼─────────┤
│ 22 │丙酮      │經檢視為透明液體，│1瓶             │桃園縣大園鄉│應依毒品危害防制條│
│    │（即起訴書│檢出丙酮成分      │                │許厝港56號  │例第19條第1項沒收 │
│    │附表2編號 │                  │                │            │之                │
│    │2）       │                  │                │            │                  │
├──┼─────┼─────────┼────────┼──────┼─────────┤
│ 23 │氯氛      │經檢視為透明液體，│1瓶             │桃園縣大園鄉│應依毒品危害防制條│
│    │（即起訴書│檢出乙醚成分      │                │許厝港56號  │例第19條第1項沒收 │
│    │附表2編號 │                  │                │            │之                │
│    │3）       │                  │                │            │                  │
├──┼─────┼─────────┼────────┼──────┼─────────┤
│ 24 │騎馬機    │                  │1台             │臺北縣三重市│應依毒品危害防制條│
│    │（即起訴書│                  │                │大同北路60巷│例第19條第1項沒收 │
│    │附表3編號 │                  │                │3號5樓頂加蓋│之                │
│    │1）       │                  │                │房屋        │                  │
├──┼─────┼─────────┼────────┼──────┼─────────┤
│ 25 │氫氧化鈉  │                  │1罐             │臺北縣三重市│應依毒品危害防制條│
│    │（即起訴書│                  │                │大同北路60巷│例第19條第1項沒收 │
│    │附表3編號 │                  │                │3號5樓頂加蓋│之                │
│    │7）       │                  │                │房屋        │                  │
├──┼─────┼─────────┼────────┼──────┼─────────┤
│ 26 │材料清單  │                  │4張             │臺北縣三重市│應依毒品危害防制條│
│    │（即起訴書│                  │                │大同北路60巷│例第19條第1項沒收 │
│    │附表3編號 │                  │                │3號5樓頂加蓋│之                │
│    │10）      │                  │                │房屋        │                  │
├──┼─────┼─────────┼────────┼──────┼─────────┤
│ 27 │監視器鏡頭│                  │1個             │臺北縣三重市│應依毒品危害防制條│
│    │（即起訴書│                  │                │大同北路60巷│例第19條第1項沒收 │
│    │附表3編號 │                  │                │3號5樓頂加蓋│之                │
│    │11）      │                  │                │房屋        │                  │
├──┼─────┼─────────┼────────┼──────┼─────────┤
│ 28 │監視器硬碟│                  │1組             │臺北縣三重市│應依毒品危害防制條│
│    │（即起訴書│                  │                │大同北路60巷│例第19條第1項沒收 │
│    │附表3編號 │                  │                │3號5樓頂加蓋│之                │
│    │12）      │                  │                │房屋        │                  │
├──┼─────┼─────────┼────────┼──────┼─────────┤
│ 29 │手套      │                  │1組             │臺北縣三重市│應依毒品危害防制條│
│    │（即起訴書│                  │                │大同北路60巷│例第19條第1項沒收 │
│    │附表3編號 │                  │                │3號5樓頂加蓋│之                │
│    │14）      │                  │                │房屋        │                  │
├──┼─────┼─────────┼────────┼──────┼─────────┤
│ 30 │漏斗      │                  │1個             │臺北縣三重市│應依毒品危害防制條│
│    │（即起訴書│                  │                │大同北路60巷│例第19條第1項沒收 │
│    │附表3編號 │                  │                │3號5樓頂加蓋│之                │
│    │15）      │                  │                │房屋        │                  │
├──┼─────┼─────────┼────────┼──────┼─────────┤
│ 31 │塑膠盒    │經檢視為藍色塑膠盒│2盒             │臺北縣三重市│應依毒品危害防制條│
│    │（即起訴書│，內有微量白色殘渣│                │大同北路60巷│例第19條第1項沒收 │
│    │附表3編號 │，均以有機溶劑洗滌│                │3號5樓頂加蓋│之                │
│    │16）      │後，取其洗滌液合併│                │房屋        │                  │
│    │          │鑑定結果，檢出第四│                │            │                  │
│    │          │級毒品（毒品先驅原│                │            │                  │
│    │          │料）假麻黃成分  │                │            │                  │
├──┼─────┼─────────┼────────┼──────┼─────────┤
│ 32 │鹽酸假麻黃│經檢視均為粉紅色圓│1罐（驗前總淨重 │臺北縣新店市│係製造第二級毒品犯│
│    │        │形藥錠，外觀型態均│99.87公克，驗餘 │民族路48巷9 │罪預備之物，應依刑│
│    │          │相似，隨機抽取3顆 │總淨重99.63公克 │弄4號3樓    │法第38條第1項第2款│
│    │          │磨混鑑定結果，檢出│，純度約27％，驗│            │沒收之            │
│    │          │第四級毒品（毒品先│前總純質淨重約  │            │                  │
│    │          │驅原料）假麻黃成│26.96公克）     │            │                  │
│    │          │分                │                │            │                  │
├──┼─────┼─────────┼────────┼──────┼─────────┤
│ 33 │過敏寧膜衣│經檢視均為黃色圓形│1罐（驗前總淨重 │臺北縣新店市│係製造第二級毒品犯│
│    │錠        │藥錠，外觀型態均相│144.39公克，驗餘│民族路48巷9 │罪預備之物，應依刑│
│    │          │似，隨機抽取3顆磨 │總淨重143.91公克│弄4號3樓    │法第38條第1項第2款│
│    │          │混鑑定結果，檢出第│，純度約37％，驗│            │沒收之            │
│    │          │四級毒品（毒品先驅│前總純質淨重約  │            │                  │
│    │          │原料）假麻黃成分│53.42公克）     │            │                  │
└──┴─────┴─────────┴────────┴──────┴─────────┘
附表四：不予沒收部分
┌──┬─────┬─────────┬────────┬──────┬─────────┐
│編號│   品名   │     鑑定結果     │     數量       │  扣押地點  │     應否沒收     │
│    │（依警察機│                  │                │            │                  │
│    │關製作之扣│                  │                │            │                  │
│    │押物品目錄│                  │                │            │                  │
│    │表所載）  │                  │                │            │                  │
├──┼─────┼─────────┼────────┼──────┼─────────┤
│ 1  │加熱器（含│                  │1組             │臺北縣新莊市│無證據證明與本案犯│
│    │濾網）    │                  │                │昌隆街5號16 │罪有關，自無從宣告│
│    │（即起訴書│                  │                │樓之1樓頂加 │沒收              │
│    │附表1編號2│                  │                │蓋房屋      │                  │
│    │）        │                  │                │            │                  │
├──┼─────┼─────────┼────────┼──────┼─────────┤
│ 2  │海洛因    │均含有第一級毒品海│7包             │臺北縣新莊市│無證據證明與本案犯│
│    │（即起訴書│洛因成分          │                │昌隆街5號16 │罪有關，自無從宣告│
│    │附表1編號 │                  │                │樓之1樓頂加 │沒收              │
│    │4之1、4之2│                  │                │蓋房屋      │                  │
│    │、4之3、4 │                  │                │            │                  │
│    │之4、編號5│                  │                │            │                  │
│    │、7、8）  │                  │                │            │                  │
├──┼─────┼─────────┼────────┼──────┼─────────┤
│ 3  │海洛因殘渣│                  │10包            │臺北縣新莊市│無證據證明與本案犯│
│    │袋        │                  │                │昌隆街5號16 │罪有關，自無從宣告│
│    │（即起訴書│                  │                │樓之1樓頂加 │沒收              │
│    │附表1編號6│                  │                │蓋房屋      │                  │
│    │）        │                  │                │            │                  │
├──┼─────┼─────────┼────────┼──────┼─────────┤
│ 4  │糖        │檢出葡萄糖成分    │1包             │臺北縣新莊市│係陳逸雋所有、供其│
│    │（即起訴書│                  │                │昌隆街5號16 │施用海洛因所用之物│
│    │附表1編號9│                  │                │樓之1樓頂加 │，既無證據證明與本│
│    │）        │                  │                │蓋房屋      │案犯罪有關，自無從│
│    │          │                  │                │            │宣告沒收          │
├──┼─────┼─────────┼────────┼──────┼─────────┤
│ 5  │分裝袋    │                  │1包             │臺北縣新莊市│無證據證明與本案犯│
│    │（即起訴書│                  │                │昌隆街5號16 │罪有關，自無從宣告│
│    │附表1編號 │                  │                │樓之1樓頂加 │沒收              │
│    │11之5）   │                  │                │蓋房屋      │                  │
├──┼─────┼─────────┼────────┼──────┼─────────┤
│ 6  │器皿（內有│經檢視為玻璃杯，內│1個             │臺北縣新莊市│無證據證明與本案犯│
│    │不明粉末殘│有微量白色殘渣，以│                │昌隆街5號16 │罪有關，自無從宣告│
│    │渣）      │有機溶劑洗滌後，取│                │樓之1樓頂加 │沒收              │
│    │（即起訴書│其洗滌液鑑定結果，│                │蓋房屋      │                  │
│    │附表1編號 │未檢出第二級毒品甲│                │            │                  │
│    │13）      │基安非他命及第四級│                │            │                  │
│    │          │毒品（毒品先驅原料│                │            │                  │
│    │          │）麻黃、假麻黃│                │            │                  │
│    │          │等成分            │                │            │                  │
├──┼─────┼─────────┼────────┼──────┼─────────┤
│ 7  │分裝袋    │                  │5包             │臺北縣新莊市│無證據證明與本案犯│
│    │（即起訴書│                  │                │昌隆街5號16 │罪有關，自無從宣告│
│    │附表1編號 │                  │                │樓之1樓頂加 │沒收              │
│    │26）      │                  │                │蓋房屋      │                  │
├──┼─────┼─────────┼────────┼──────┼─────────┤
│ 8  │電子磅秤  │                  │2個             │臺北縣新莊市│無證據證明與本案犯│
│    │（即起訴書│                  │                │昌隆街5號16 │罪有關，自無從宣告│
│    │附表1編號 │                  │                │樓之1樓頂加 │沒收              │
│    │40）      │                  │                │蓋房屋      │                  │
├──┼─────┼─────────┼────────┼──────┼─────────┤
│ 9  │SAMSUNG紅 │                  │2具             │臺北縣新莊市│非直接供本案製造第│
│    │色手機及黑│                  │                │昌隆街5號16 │二級毒品、施用第一│
│    │色手機    │                  │                │樓之1樓頂加 │級毒品及施用第二級│
│    │（即起訴書│                  │                │蓋房屋      │毒品犯罪所用之物，│
│    │附表1編號 │                  │                │            │無庸宣告沒收      │
│    │42之1、42 │                  │                │            │                  │
│    │之2，各含 │                  │                │            │                  │
│    │SIM卡1張）│                  │                │            │                  │
├──┼─────┼─────────┼────────┼──────┼─────────┤
│ 10 │SIM卡5張  │                  │5張             │臺北縣新莊市│無證據證明與本案犯│
│    │（即起訴書│                  │                │昌隆街5號16 │罪有關，自無從宣告│
│    │附表1編號 │                  │                │樓之1樓頂加 │沒收              │
│    │43、44、45│                  │                │蓋房屋      │                  │
│    │、46、47）│                  │                │            │                  │
├──┼─────┼─────────┼────────┼──────┼─────────┤
│ 11 │不明液體  │經檢視均為黃褐色液│2桶             │臺北縣三重市│無證據證明與本案犯│
│    │（即起訴書│體，均未檢出第二級│                │大同北路60巷│罪有關，自無從宣告│
│    │附表3編號2│毒品甲基安非他命及│                │3號5樓頂加蓋│沒收              │
│    │）        │第四級毒品（毒品先│                │房屋        │                  │
│    │          │驅原料）麻黃、假│                │            │                  │
│    │          │麻黃等成分      │                │            │                  │
├──┼─────┼─────────┼────────┼──────┼─────────┤
│ 12 │電子磅秤  │                  │1台             │臺北縣三重市│無證據證明與本案犯│
│    │（即起訴書│                  │                │大同北路60巷│罪有關，自無從宣告│
│    │附表3編號3│                  │                │3號5樓頂加蓋│沒收              │
│    │）        │                  │                │房屋        │                  │
├──┼─────┼─────────┼────────┼──────┼─────────┤
│ 13 │分裝袋    │                  │2包             │臺北縣三重市│無證據證明與本案犯│
│    │（即起訴書│                  │                │大同北路60巷│罪有關，自無從宣告│
│    │附表3編號4│                  │                │3號5樓頂加蓋│沒收              │
│    │）        │                  │                │房屋        │                  │
├──┼─────┼─────────┼────────┼──────┼─────────┤
│ 14 │海洛因    │均含有第一級毒品海│2包             │臺北縣三重市│無證據證明與本案犯│
│    │（即起訴書│洛因成分          │                │大同北路60巷│罪有關，自無從宣告│
│    │附表3編號5│                  │                │3號5樓頂加蓋│沒收              │
│    │）        │                  │                │房屋        │                  │
├──┼─────┼─────────┼────────┼──────┼─────────┤
│ 15 │隨身電子磅│                  │1台             │臺北縣三重市│無證據證明與本案犯│
│    │秤        │                  │                │大同北路60巷│罪有關，自無從宣告│
│    │（即起訴書│                  │                │3號5樓頂加蓋│沒收              │
│    │附表3編號6│                  │                │房屋        │                  │
│    │）        │                  │                │            │                  │
├──┼─────┼─────────┼────────┼──────┼─────────┤
│ 16 │殘渣袋    │經檢視為殘渣袋，內│1只             │臺北縣三重市│無證據證明與本案犯│
│    │（即起訴書│有微量白色結晶，以│                │大同北路60巷│罪有關，自無從宣告│
│    │附表3編號8│有機溶劑洗滌後，取│                │3號5樓頂加蓋│沒收              │
│    │）        │其洗滌液鑑定結果，│                │房屋        │                  │
│    │          │檢出第二級毒品甲基│                │            │                  │
│    │          │安非他命成分      │                │            │                  │
├──┼─────┼─────────┼────────┼──────┼─────────┤
│ 17 │K他命5號（│含有第三級毒品硝甲│73顆            │臺北縣三重市│雖屬被告甲○○所有│
│    │一粒眠）  │西泮（俗稱一粒眠）│                │大同北路60巷│，然無證據證明與本│
│    │（即起訴書│成分              │                │3號5樓頂加蓋│案犯罪有關，自無從│
│    │附表3編號9│                  │                │房屋        │宣告沒收          │
│    │）        │                  │                │            │                  │
├──┼─────┼─────────┼────────┼──────┼─────────┤
│ 18 │雙卡機、手│                  │4具             │臺北縣板橋市│無證據證明與本案犯│
│    │機        │                  │                │溪崑二街90之│罪有關，自無從宣告│
│    │（即起訴書│                  │                │2號         │沒收              │
│    │附表4編號1│                  │                │            │                  │
│    │、2、3、4 │                  │                │            │                  │
│    │，均含SIM │                  │                │            │                  │
│    │卡）      │                  │                │            │                  │
├──┼─────┼─────────┼────────┼──────┼─────────┤
│ 19 │SIM卡     │                  │1張             │臺北縣板橋市│無證據證明與本案犯│
│    │（即起訴書│                  │                │溪崑二街90之│罪有關，自無從宣告│
│    │附表4編號5│                  │                │2號         │沒收              │
│    │）        │                  │                │            │                  │
└──┴─────┴─────────┴────────┴──────┴─────────┘

司法院資訊處製作；財團法人民間司法改革基金會備份。
